【裁判字號】    95,訴,183
【裁判日期】    950605
【裁判案由】    免職
【裁判全文】
臺北高等行政法院裁定
                                     95年度訴字第00183號
原      告  甲○○
被      告  臺灣高等法院檢察署
代  表  人  謝文定（檢察長）
上列當事人間因免職事件，原告不服公務人員保障暨培訓委員會
中華民國94年10月25日94公審決字第0294號復審決定，提起行政
訴訟，本院裁定如下：
    主  文
原告之訴駁回。
訴訟費用由原告負擔。
    理  由
一、按「撤銷訴訟之提起，應於訴願決定書送達後二個月之不變
    期間內為之。」「原告之訴，有左列各款情形之一者，行政
    法院應以裁定駁回之。．．．六、起訴逾越法定期限者。」
    行政訴訟法第106 條第1 項前段及第107 條第1 項第6 款分
    別定有明文。次按「提起復審應具復審書，載明下列事項，
    由復審人或其代理人簽名或蓋章：一、復審人之姓名、出生
    年月日、性別、住居所、國民身分證統一編號。」為公務人
    員保障法第43條第1 項第款前段所明定；而「送達於應受送
    達人之住居所、事務所或營業所為之。」、「於應送達處所
    不獲會晤應受送達人時，得將文書付與有辨別事理能力之同
    居人、受僱人或應送達處所之接收郵件人員。」行政程序法
    第72條第1 項、第73條第1 項復著有規定。
二、經查，本件原告係於民國（下同）94年11月2 日收受本件復
    審決定書，此有寄至原告復審書所載地址（台北縣新莊市○
    ○街186 巷13號10樓），而由該址所在地大廈管理委員會派
    駐之管理員陳勝英蓋章簽收之掛號郵件收件回執在卷可憑（
    見復審卷第82頁），則原告提起行政訴訟之期間，應自94
    年11月3 日起算，以原告住居於台北縣，扣除在途期間2 日
    ，計至95年1 月4 日（星期三）期間即已屆滿。原告遲至95
    年1 月13日始向本院提起行政訴訟，此有本院加蓋於起訴狀
    上收文戳記所載日期可考，已逾法定不變期間。其提起本件
    訴訟，依首揭法條規定，顯非合法，應予駁回。
三、雖原告主張其自94年9 月起，即因打工四處居住，並未居住
    於台北縣新莊市○○街186 巷13號10樓（即其二哥張育成家
    ），亦未回該址，迄於張育成於95年1 月9 日以掛號寄送系
    爭復審決定書至現住所（桃園縣龜山鄉○○○路61號6 樓之
    10），其始於同年月10日收受系爭決定書云云，並提出張育
    成寄至桃園現址由其收受之信封影本1 紙為證。惟查，原告
    於94年8 月30日繕具之復審書之復審人欄載為「復審人甲○
    ○  址：台北縣新莊市○○街186 巷13號10樓」之記載，是
    該址不論是何人之住處，均不影響其於該址所為住居所之設
    定。而原告主張其自94年9 月起，即未居住該址，並未舉證
    以實其說，且未向受理復審機關陳明，亦未生無法送達之結
    果（參照行政程序法第78條第3 項之規定），自不得謂復審
    決定書之送達程序有何瑕疵；其次徒由原告提出之信封外觀
    視之，亦只堪認張育成曾於95年1 月9 日自台北市○○街73
    巷65號（信封上所載發文地址）寄送信函至原告桃園現址，
    不僅無法認定該信封內容物即係系爭復審決定書，且更無足
    以此遽認原告於94年11月2 日送達當時，已未居住於上開新
    莊市○○街處所，是上開送達自係合法，上述起訴期間之計
    算，於法亦屬有據；原告主張，尚無可採，附敘明之。
四、依行政訴訟法第107 條第1 項第6 款、第104 條、民事訴訟
    法第95條、第78條，裁定如主文。
中    華    民    國    95    年     6    月    5     日
                        第七庭審判長法  官  黃本仁
                                    法  官  黃秋鴻
                                    法  官  林玫君
上為正本係照原本作成。
如不服本裁定，應於送達後10日內向本院提出抗告狀（須按他造
人數附繕本）。
中    華    民    國    95    年     6    月    5     日
                                    書記官  黃明和


司法院資訊處製作；財團法人民間司法改革基金會備份。
